# 联营合营企业的外币报表折算问题

提问人：wx_6160292c64e2 时间：2022-04-11 15:23:29
请问陈版和各位大佬，
问题：权益法下，被投资单位是国外设立的公司，外币折算产生的其他综合收益，投资方在享有这部分的时候，是计入“其他资本公积”还是”其他综合收益”呢？看了陈版很多年的回复，有提到计入“其他资本公积”,查阅中审中环研究（ 2020 ）5-1-23中案例，提到计入“其他综合收益”。
疑惑：到底该计入哪个科目是比较合适呢？有点晕了。

回答人：chenyiwei
在 2014 年以后，这个问题已经明确，即根据《企业会计准则第 30 号——财务报表列报（ 2014 年修订）》第三十三条规定，应列入“其他综合收益——以后会计期间在满足规定条件时将重分类进损益的其他综合收益——按照权益法核算的在被投资单位以后会计期间在满足规定条件时将重分类进损益的其他综合收益中所享有的份额”。